臺灣高雄地方法院刑事判決
111年度訴字第675號
公  訴  人  臺灣高雄地方檢察署檢察官
被      告  陳惠英


上列被告因傷害等案件，經檢察官提起公訴（111年度偵字第211
0號），本院判決如下：
    主  文
陳惠英被訴犯傷害罪部分，公訴不受理。
    理  由
一、公訴意旨略以：被告陳惠英與戴正忠為高雄市堯山街某公寓
    之4樓、5樓住戶，張夏蓮係戴正忠配偶，同住於該公寓5樓
　　，陳惠英因浴室天花板漏水而與戴正忠、張夏蓮爭執，竟為
    下列行為：㈠、於民國110年9月23日7時30分許，見戴正忠步
    行經過上開公寓4樓與5樓間樓梯，基於傷害故意，驟然自上
    開公寓4樓住處內，用力打開該住處大門，撞擊戴正忠左手
    ，旋持身旁已裝水之水桶朝戴正忠身體潑水，戴正忠閃避不
    及而遭淋濕，陳惠英另基於恐嚇危害安全之故意，手持菜刀
    朝戴正忠方向揮舞，並恫稱「每天看到你去丟垃圾，我都好
    想殺死你」等語，以此加害戴正忠生命身體之事恐嚇戴正忠
    ，使戴正忠心生畏懼而致生危害於安全。戴正忠欲逃離現場
    ，陳惠英接續上開傷害犯意，將上揭水桶砸至戴正忠頭部
　　，致戴正忠受有頭部外傷、頭皮鈍擦傷、左上肢鈍傷等傷害
　　。㈡、於110年9月24日7時30分許，見張夏蓮步行經過該公寓
    4樓與5樓間樓梯，基於恐嚇危害安全故意，驟然自該公寓4
    樓住處內，用力打開住處大門，對張夏蓮恫稱「我要殺了妳
    先生，妳叫妳先生晚上10點倒垃圾的時候要注意」等語，以
    此加害戴正忠生命身體之事恐嚇張夏蓮，使張夏蓮心生畏懼
    ，致生危害於安全。而認被告陳惠英犯刑法第277條第1項傷
    害罪（前揭㈠傷害部分）、刑法第305條恐嚇危害安全罪（前
    揭㈠、㈡恐嚇部分），暨認所犯3罪應分論併罰。
二、按告訴乃論之罪，告訴人於第一審辯論終結前，得撤回其告
    訴；又告訴經撤回者，法院應諭知不受理判決，刑事訴訟法
    第238條第1項、第303條第3款定有明文。
三、本件被告因傷害等案件，經檢察官提起公訴，認被告係犯刑
    法第277條第1項傷害罪、刑法第305條恐嚇危害安全罪。其
    中，110年9月23日傷害戴正忠所涉傷害罪部分，依刑法第28
　　7條前段規定，須告訴乃論。茲據告訴人戴正忠、張夏蓮與
    被告於111年11月25日調解成立（詳院卷73頁，本院111年附
    民字981號筆錄），暨經告訴人戴正忠於同（25）日具狀撤
    回告訴（院卷69頁）。為此，就被告被訴傷害罪部分，不經
    言詞辯論，逕為諭知不受理判決。
四、告訴人戴正忠、張夏蓮雖不再對被告訴究，並就全案撤回告
    訴（院卷69頁）。然被告被訴於110年9月23日及同年月24日
    涉犯之恐嚇罪，為不得撤回告訴之公訴罪。因此被告所犯恐
    嚇罪部分，本院另裁定改依簡易訴訟程序，併此敘明。
據上論斷，依刑事訴訟法第303條第3款、第307條判決如主文。
本案經檢察官吳聆嘉起訴
中　　華　　民　　國　　111 　年　　12　　月　　1 　　日
                  刑事第十三庭  審判長法　官 葉文博
　　　　　　　　　
　　　　　　　　　                    法  官 翁瑄禮
　　　　　　　　　
　　　　　　　　　                    法  官  洪碩垣
以上正本證明與原本無異。
如不服本判決應於收受送達後20日內向本院提出上訴書狀，並應
敘述具體理由；如未敘述上訴理由者，應於上訴期間屆滿後20日
內向本院補提理由書（均須按他造當事人之人數附繕本）「切勿
逕送上級法院」。
中　　華　　民　　國　　111 　年　　12　　月　　1 　　日
                                      書記官  卓榮杰